# 股改的净资产审计情况

提问人：dysonle 时间：2022-12-02 18:05:30
A公司拟进行股改，是否可以只出具只含资产负债表不含损益表的现流表的净资产专项审计报告？

回答人：chenyiwei
如果是一般的民营企业股改，这样的操作是可以的。并且可以不包含合并报表，只有基准日时点的母公司资产负债表。
如果是国有企业，则应根据其所属国资委和集团公司的要求确定，不排除需出具合并报表的二年一期审计报告。